# 向陈版求教改制企业资产评估增值问题， 16 、 66 号等文件已废止

提问人：kmyj001 时间：2014-01-13 16:38:54
陈版，再向您请教改制企业资产评估增值的财务处理及递延所得税的处理，非常感谢！与资产评估增值有关的部份参考文件被废止，现在又不知道该如何处理了。 《计学撮要》（老版本）第一章第三节 资产评估结果调账的基本账务处理——改制后的调账处理篇幅主要参考文件《关于股份有限公司有关会计问题解答》（财会字[1998]16号）、《关于执行具体会计准则和<股份有限公司会计制度>有关会计问题解答》（财会字[1998]66号）因《关于公布废止和失效的财政规章和规范性文件目录[第十一批]的决定》（财政部令第 62 号）的发布被全文废止，请教陈版有没有新的相关文件出台以规范国企改制资产评估增值的相关财务处理？该如何处理？
《计学撮要》（老版本）第一章第三节 资产评估结果调账的基本账务处理 —— 后续折旧计提及递延税款的处理篇幅主要参考文件《关于企业资产评估增值有关所得税处理问题的通知》(财税字[1997]77号)、《关于企业资产评估增值有关所得税处理问题的补充通知》(财税字[1998]50号) 因《关于公布废止和失效的财政规章和规范性文件目录[第十一批]的决定》（财政部令第 62 号）的发布被全文废止，请教陈版有没有新的相关文件出台以规范国企改制资产评估增值后的折旧及所得税的处理？该如何处理？
该贴已经同步到 kmyj001的微博

回答人：chenyiwei
1 、企业改制中评估增值的相关会计处理，在新企业会计准则下由以下规定规范：《企业会计准则解释第 1 号》第十条、《企业会计准则解释第 2 号》第二条。 2 、在新企业所得税法体系下，据我所知目前没有像老的内资税法下的《关于企业资产评估增值有关所得税处理问题的通知》(财税字[1997]77号)、《关于企业资产评估增值有关所得税处理问题的补充通知》(财税字[1998]50号)那样专门对资产评估增值问题作出规范的文件。但在实际操作中，应该还是会有一些例子是参照原先的老文件的。